# 【求助版主】关于购买达人账号如何入账的问题

提问人：小白羊 huaiting 时间：2021-02-05 12:33:06
如题，公司斥巨资购买了达人账号，用于直播带货，对于达人账号的入账问题有些疑问，请各位老师探讨一下：
问题 1 ：达人账号买下来之后，受益期难以判断，如果按照常规的成本入账在一定时间内摊销的处理是否合适？再加上粉丝量随着公司运营的情况或增或减，每年年末是否需要对达人账号进行资产评估，并进行相应的资产减值损失处理？
问题 2 ：后续公司进行上市股改，达人账号在股改阶段的资产评估需要注意哪些问题？比如使用权权属是否清晰？评估价值使用的方法还可以按照收益法来测算吗？

回答人：chenyiwei
可以计入无形资产核算。但鉴于其不确定性较大，故虽然理论上使用期限是永久的，但建议在一个较短期限内摊销，期末根据粉丝数量、带货销售收入等指标关注其是否减值，并从严计提减值准备。
如 2 楼所述，如果拟IPO，则IPO条件中对无形资产占比的限制，建议费用化处理，避免成为审核关注问题。